臺灣高等法院刑事判決　　　　　　　　　94年度上易字第35號
　　上　訴　人　臺灣宜蘭地方法院檢察署檢察官
　　被　　　告　甲○○
上列上訴人因被告違反毒品危害防制條例案件，不服臺灣宜蘭地
方法院93年度易字第319 號，中華民國93年11月30日第一審判決
（起訴案號：臺灣宜蘭地方法院檢察署93年度毒偵字第570 號；
移送併辦案號：臺灣宜蘭地方法院檢察署93年度毒偵字第678 號
），提起上訴，本院判決如下：
    主  文
原判決撤銷。
甲○○連續施用第二級毒品，處有期徒刑陸月。如易科罰金，以
參佰元折算壹日。
    事  實
一、甲○○前因施用毒品案件，經觀察、勒戒後，於民國89年10
    月24日執行完畢，認無繼續施用毒品之傾向，由臺灣板橋地
    方法院檢察署檢察官於89年10月24日，以89年度毒偵字第
    6536號不起訴處分確定。甲○○仍不知戒除毒癮，復基於施
    用第二級毒品安非他命之概括犯意，自93年1 月起至93年5
    月22日止，在宜蘭縣羅東鎮○○路○ 段227 巷132 弄17號住
    處，以安非他命置入吸食器內燃燒後吸食煙霧之方式，連續
    施用第二級毒品安非他命多次。旋為警於93年5 月24日經警
    採集其尿液送驗，始查悉上情。甲○○嗣又基於上述施用第
    二級毒品之概括犯意，於93年10月23日下午7 時30分許回溯
    96 小 時內某時，在其住處，以上開方式非法施用第二級毒
    品安非他命。
二、案經宜蘭縣警察局宜蘭分局報請臺灣宜蘭地方法院檢察署檢
    察官偵查起訴及移送併辦。
    理  由
一、被告甲○○對於上揭犯行，於本院審理時均坦承不諱（見本
    院94年2月23日審判程序筆錄），且被告於93年5月24日下午
    三時四十五分經警採尿送驗結果，呈甲基安非他命陽性反應
    ，有慈濟大學濫用藥物檢驗中心檢驗總表及嫌犯尿液送驗姓
    名編號對照表各一紙附卷可稽。被告前因施用毒品案件，經
    觀察、勒戒後，於89年10月24日執行完畢，認無繼續施用毒
    品之傾向，由臺灣板橋地方法院檢察署檢察官於89年10月24
    ，以89年度毒偵字第6536號不起訴處分確定，有不起訴處分
    書及本院被告全國前案紀錄表在卷可稽。本件事證明確，被
    告犯行應堪認定。
二、按毒品危害防制條例全部條文業於92年6月6日三讀修正，於
    92年7月9日公布，依修正後同條例第36條規定「本條例自公
    布後六個月後施行」，是以修正後同條例已於93年1月9日施
    行。查被告行為在修正後，屬於修正後同條例之「再犯」，
    應直接適用修正後同條例之規定，依修正後毒品危害防制條
    例第23條規定，被告只要再犯施用第二級毒品之罪，自應僅
    由檢察官起訴即可，毋庸再聲請法院裁定強制戒治先予敘明
    。又按安非他命屬毒品危害防制條例第2條第2項第2款所列
    之第二級毒品，是核被告所為，係犯毒品危害防制條例第10
    條第2項之施用第二級毒品安非他命罪。其施用前後非法持
    有第二級毒品之低度行為，均已為施用之高度行為所吸收，
    不另論罪。被告先後多次施用第二級毒品安非他命之犯行，
    時間緊接，犯罪構成要件相同，顯係基於概括犯意為之，為
    連續犯，應依刑法第56條之規定論以一罪，並加重其刑。檢
    察官雖僅就起訴書所載「93年5 月24日下午3 時45分回溯3
    日內某時」犯行提起公訴，惟其所移送併辦部分，與起訴部
    分具有連續犯之關係，為裁判上一罪，為起訴效力所及，本
    院自應併予審判，附此敘明。
三、原審以被告罪證明確予以論罪科刑，固非無見。惟查，被告
    另於93年10月23日下午7時30分許回溯96小時內某時，在其宜
    蘭縣羅東鎮○○路○段227巷132弄17號住處，以安非他命置
    入吸食器內燃燒後吸食煙霧之方式，非法施用第二級毒品安
    非他命，業據被告於原審及本院坦承不諱（見原審卷第93頁
    ，本院94年1 月24日準備程序筆錄）。而被告上開犯行與本
    件之犯罪時間緊接、手段相同、所犯罪名同一，顯係基於概
    括之犯意反覆為之，為連續犯，屬裁判上之一罪，被告上開
    犯行應為起訴效力所及，原審未及審判，尚有未合。檢察官
    上訴意旨執此指摘原判決不當，為有理由，應由本院將原判
    決予以撤銷改判。爰審酌被告一再為上開犯行，耗用國家勒
    戒資源、被告犯罪之動機係出於抵癮、其所為乃自傷行為，
    其行為對社會所生之損害，及犯後坦承犯行，尚有悔意之態
    度等一切情狀，量處如主文第二項所示之刑，並諭知易科罰
    金之折算標準。
據上論斷，應依刑事訴訟法第369條第1項前段、第364條、第299
條第1 項前段，毒品危害防制條例第10條第2 項、刑法第11條、
第56條、第41條第1 項前段，罰金罰鍰提高標準條例第2 條，判
決如主文。
本案經檢察官沈明彥到庭執行職務。
中　　華　　民　　國　　94　　年　　3 　　月　　9 　　日
　　　　　　　　　刑事第十一庭審判長法　官　陳祐輔
　　　　　　　　　　　　　　　　　  法　官　邱瑞祥
　　　　　　　　　　　　　　　　　  法　官　楊炳禎
以上正本證明與原本無異。
不得上訴。
                                     書記官 廖素花
中　　華　　民　　國　　94　　年　　3 　　月　　9 　　日
附錄：本案論罪科刑法條全文
毒品危害防制第10條第2項：
施用第二級毒品者，處3年以下有期徒刑。
